# Sixto Felipe Guerra Urbina.

Edad:

37 años.

Nacionalidad:

chilena.

Teléfono:

+ 56 9 36 72 9710

E-mail:

sixto.guerra1982@gmail.com

Otros:

Licencia de conducir clase B.

#### Referencias:

**Sr. Ayaxs Fuentealba** Jefe de Informática CAMS

Yksa S.p.A. +56 9 91 73 5051 afuentealba@syfcams.cl

#### Referencias:

**Sr. Ignacio Muñoz** Subgerente Informática

Soser S.A. +56 9 74 98 9952 Ignacio.munoz@soser.cl

### Analista de Sistemas.

Me he desempeñado en el área de desarrollo de software, soporte informático, helpdesk y administrador de equipos informáticos en general, con experiencia superior a 10 años en el mercado informático, desarrollando, implementando, coordinando y administrando sistemas computacionales y operaciones que involucran cambios y adaptación de procesos. Con la experiencia se han incrementado cualidades y competencias importantes que se necesitan para el cargo tales como: Planificación, auto-administración, liderazgo, control.

#### Formación académica

**2004-2006 Instituto de Formación Técnica Jhon F Kennedy.** Titulado de "Análisis de Sistemas".

**1997-2000 Colegio Politécnico N°1 de Maipú.** Especialidad "Programación en Computación".

# **Experiencia Profesional**

# Agosto 2019 - Enero 2020 Aravena Beltran Binarybag LTDA.:

- Desarrollador Trainee.
- Desarrollo e implementación de sistemas.

.....

- Desarrollo de interfaces de usuario.
- Desarrollo de reportes y documentación.
- Análisis de bases de datos.
- Apoyo en labores de aseguramiento de calidad.

# Abril 2018 - Febrero 2019 Cams Software y Finanzas S.A.:

- Desarrollo de aplicaciones de escritorio para mesa de dinero Banco BCI.
- Visual Basic 6.0.
- Visual Studio 2012.
- Macros Excel.
- SOL.
- Microsoft Access.
- Sybase.

#### Mayo 2015- Abril 2018 Sociedad de Servicios de Alimentación S.A.:

- Mantención y configuración de infraestructura informática en general.
- Control de Inventario TI.
- HelpDesk.
- Respaldo de información crítica de la empresa.
- Modificación a Software propio de Planificación y Control
  - o Visual Studio 2012.
  - Microsoft SQL Server.

## Noviembre 2014 - Marzo 2015, Anida Consultores S.A.:

- Analista de Monitoreo.
- Gestión de información proyecto provisión de nodos para Entel.
- Pruebas de Conectividad.
- Provisión de nodos en herramientas NNM 7.5 Y 9i.

## Mayo 2007 - Mayo 2014, Intertek Labs & Testing Chile SPA:

- IT HelpDesk.
- Mantención de Red, Software, Hardware, equipos informáticos en general.
- Respaldo de Información.
- Registro de Equipos.
- Programación en Visual Basic 6.0.
- Web Master.
- Desde Febrero 2008 a Diciembre 2011 encargado Dpto. RRHH.

### Febrero 2005 - Enero 2007, La Habana Vieja:

- Desarrollo y ejecución de sistemas de control.
- Mantención de Equipos computacionales.

# Marzo 2001 - Diciembre 2004, Electronic Desing:

- Desarrollo y Programación de sistemas en lenguaje Visual Basic
  6.0 con motor de base de datos Access 97, Access 2000, Microsoft
  SQL Server, My SQL.
- Desarrollo y mantención de redes computacionales.
- Armado y mantención de computadores.
- Manejo y Configuración de Sistemas Operativos.

## Capacitación

Mayo - Diciembre 2017 : Bootcamp "Full Stack / Ruby & Rails."

Taller intensivo Bootcamp Full Stack en academia de programación Desafío Latam con una duración de 32 semanas de clases.

Conocimientos adquiridos Git, GitHub, Ruby, Rails 5, PostgreSQL, HTML5, CSS3, Bootstrap. Programación front end JavaScript, Ajax y APIs Rest.

Agosto - Septiembre 2016 : Curso "Herramientas para jefaturas efectivas."

E-Class

Agosto - Septiembre 2016 : Curso "La inteligencia emocional en el ámbito laboral."

E-Class

Julio - Noviembre 2009 : Diplomado "Gestión de la normativa laboral y seguridad social."

Puntolex Capacitación.